【裁判字號】    90,訴,1441
【裁判日期】    901231
【裁判案由】    營利事業所得稅
【裁判全文】
臺中高等行政法院判決                              九十年度訴字第一四四一號
                              .
                              .
    原      告  甲○○○○○○.
    代  表  人  乙○○
    訴訟代理人  丙○○
右當事人間因營利事業所得稅事件，原告不服財政部中華民國九十年八月二日台財訴
字第○九○○○一一五九二號及九十年八月三日台財訴字第○九○○○一一五九七號
訴願決定，提起行政訴訟。本院判決如左︰
    主  文
原告之訴駁回。
訴訟費用由原告負擔。
    事  實
甲、事實概要：緣原告民國八十二及八十三年度營利事業所得稅結算申報，原分別經
    被告核定各全年所得額依序為（下同）五二、三○一元及一四○、○七四元，嗣
    經法務部調查局中部地區機動工作組查獲其涉嫌銷貨未開立統一發票，移經台中
    市稅捐稽徵處審理，經被告所屬台中市分局依據該處通報資料，核定原告分別短
    漏報營業收入一○、三三八、二五七元及二、二四八、二七五元，並核定原告短
    漏報所得額二、三七七、七九九元及五一七、一○三元，重行核定全年所得額為
    二、四三○、一○○元及六五七、一七七元，除予補徵營利事業所得稅五九六、
    三七五元及一二九、二七六元外，並經被告按其所漏稅額，裁處一倍罰鍰計五九
    六、三○○元及一二九、二○○元，原告不服，就核定其營業收入及罰鍰等項，
    申經復查結果，營業收入分別減列五、二三四、九四八元及一、六一三、六二五
    元，全年所得額並減列一、二○四、○三八元及三三一、一三三元，變更核定為
    一、二二六、○六二元及二八六、○四四元，罰鍰分別減列三○一、○○○元及
    一一一、○○○元，變更裁處為二九五、三○○元及一八、二○○元，原告仍未
    服，循序提起行政訴訟。
乙、兩造聲明：
一、原告聲明為求判決：訴願決定及原處分均撤銷。
二、被告聲明求為判決：原告之訴駁回。
丙、兩造之陳述：
壹、原告起訴意旨略以：原告許昆泉係兼銘益贈品行營業副理，八十三年九月十六日
    以銘益贈品行營業副理身分，於法務部調查局中部機動組會同台中市稅捐稽徵處
    作銘益贈品行有關八十二年、八十三年營業收入之調查筆錄，台中市稅捐稽徵處
    竟將銘益贈品行之筆錄誤為原告之漏稅行為，又原告之妻及父亦經營另二家贈品
    行，該處又將此二家商號之收入認為係原告商號之收入。原告迭經復查、訴願及
    再訴願，均未獲公允決定，經提起行政訴訟，亦未獲公允判決，遂依法提起再審
    之訴在案。又依財政部六十六年九月一日台財稅第三五八七四號函及財政部八十
    年八月八日台財稅第八○○六九五六○○號函所示，同一漏稅事實應補徵營業稅
    及營利事業所得稅者，如對核定之營業額不服提起行政救濟之程序，則營利事業
    所得稅部分之行政救濟可暫緩依稅捐稽徵法第三十五條第二項規定作決定，俟營
    業稅行政訴訟確定再處分，本件既於行政訴訟再審之訴程序中，爰請於再審之訴
    確定後再行議處。
貳、被告答辯意旨略以：
一、本件關於原告八十二年度營業收入部分，原申報本期營業收入一○、六六三、八
    七四元，嗣經法務部調查局中部地區機動工作組，查獲涉嫌銷貨未開立統一發票
    ，移經台中市稅捐稽徵處就扣押相關帳證審理，經被告所屬台中市分局依據該處
    通報資料，核定原告短漏報營業收入一○、三三八、二五七元，並按禮品零售營
    利事業同業利潤標準（下稱同業利潤標準）毛利率百分之二十三（行業代號六二
    二九｜一一），核定原告短漏報所得額二、三七七、七九九元，原告不服，主張
    其營業稅部分，業已向台中市稅捐稽徵處提起行政救濟，應俟營業稅確定再行辦
    理核課營利事業所得稅。經被告復查決定以其營業稅部分，據台中市稅捐稽徵處
    於八十九年九月二十八日以中市稅法字第八九○一九九八九號函復已告確定，又
    其本年度短漏報銷貨收入，業經該處重行核定為五、一○三、三○九元，較被告
    初查原核定短漏報營業收入一○、三三八、二五七元，減少營業收入五、二三四
    、九四八元，該部分復查後准予減列，又該短漏報營業收入五、一○三、三○九
    元，經按同業利潤標準毛利率百分之二十三核算，短漏報所得額為一、一七三、
    七六一元，較原核定短漏報所得額二、三七七、七九九元，復查後遂准予減列所
    得額一、二○四、○三八元，全年所得額變更核定為一、二二六、○六二元，該
    核定經財政部訴願決定與被告相同之論見予以駁回。
二、至原告八十三年度營業收入部分，原申報本期營業收入八、三二四、五四一元，
    嗣經法務部調查局中部地區機動工作組查獲上開事由，移經台中市稅捐稽徵處就
    扣押相關帳證審理，經被告所屬台中市分局依據該處通報資料，核定原告短漏報
    營業收入二、二四八、二七五元，並按同業利潤標準毛利率百分之二十三，核定
    原告短漏報所得額五一七、一○三元，原告不服，以同前主張申請復查，經被告
    復查決定以，其營業稅部分，據台中市稅捐稽徵處於八十九年九月二十八日以中
    市稅法字第八九○一九九八九號函復已告確定，又其本年度短漏報銷貨收入，業
    經該處重行核定為六三四、六五○元，較被告初查原核定短漏報營業收入二、二
    四八、二七五元，減少營業收入一、六一三、六二五元，該部分復查後准予減列
    ，又該短漏報營業收入六三四、六五○元，按同業利潤標準毛利率百分之二十三
    核算，短漏報所得額為一四五、九七○元，較原核定短漏報所得額五一七、一○
    三元，復查後遂准予減列所得額三七一、一三三元，全年所得額變更核定為二八
    六、○四四元，該核定經財政部訴願決定亦持與被告相同論見予以駁回。
三、本件營業稅部分，業經最高行政法院八十九年度判字第二七○九號判決「原告之
    訴駁回」，依稅捐稽徵法第三十四條第三項第五款之規定，其營業稅即已確定，
    原告雖已提起再審之訴，惟並無影響該終局確定判決效力。
四、另罰鍰部分，本件原告八十二及八十三年度營利事業所得稅結算申報，經核定原
    告該年度分別短漏報營業收入依序為（下同）一○、三三八、二五七元及二、二
    四八、二七五元，短漏報所得額二、三七七、七九九元及五一七、一○三元，逃
    漏營利事業所得稅五九六、三七五元及一二九、二七六元，經被告按其所漏稅額
    裁處一倍罰鍰計五九六、三○○元及一二九、二○○元，惟如前述，其短漏報營
    業收入業經重行核定為五、一○三、三○九及六三四、六五○元，短漏報所得額
    變更核定為一、一七三、七六一元及一四五、九七○元，故其漏稅額經重新計算
    應為二九五、三六六元及三六、四九三元，是復查後遂按其漏稅額裁處一倍罰鍰
    計二九五、三○○元及○．五倍罰鍰一八、二○○元，各准予減列罰鍰三○一、
    ○○○元及一一一、○○○元，並無不合。
    理  由
一、按「營利事業所得之計算，以其本年度收入總額減除各項成本費用、損失及稅捐
    後之純益額為所得額。」、「納稅義務人應於每年二月二十日起至三月底止，填
    具結算申報書，向該管稽徵機關，申報其上一年度內構成綜合所得總額或營利事
    業收入總額之項目及數額，以及有關減免、扣除之事實，並應依其全年應納稅額
    減除暫繳稅額、尚未抵繳之扣繳稅額及可扣抵稅額，計算其應納之結算稅額，於
    申報前自行繳納。」，分別為行為時所得稅法第二十四條第一項、第七十一條第
    一項所明定。
二、次按「納稅義務人已依本法規定辦理結算申報，但對依本法規定應申報課稅之所
    得額有漏報或短報情事者，處以所漏稅額兩倍以下之罰鍰。」，亦為行為時所得
    稅法第一百十條第一項所規定。
三、經查本件營業稅部分，業經最高行政法院八十九年度判字第二七○九號判決「原
    告之訴駁回」，有判決書在卷可佐（八十二年度原處分卷九九頁），依該判決所
    認定原告八十一年七月至八十三年五月之營業額九、○七五、二四九元，據此，
    台中市稅捐稽徵處已重核原告八十二年及八十三年短漏報銷售額分別為五、一○
    三、三○九元及六三四、六五○元（同卷一一三頁），而原告該二年度原申報各
    為（依序為八十二年、八十三年，下同）一○、六六三、八七四元及八、三二四
    、五四一元，亦有其申報書在卷可憑（同卷七九頁、八十三年度原處分卷廿六頁
    ），被告依上開八十二年及八十三年之銷售額，重核原告該二年度之收入分別為
    一五、七六七、一八三元及八、九五九、一九一元，認其漏稅額經重新計算應為
    二九五、三六六元及三六、四九三元，並按原告漏稅額各裁處一倍罰鍰計二九五
    、三○○元及○．五倍罰鍰一八、二○○元，並無不合。
四、原告訴稱：原告許昆泉係兼銘益贈品行營業副理，八十三年九月十六日以銘益贈
    品行營業副理身分，於法務部調查局中部機動組會同台中市稅捐稽徵處製作該商
    號八十二年、八十三年營業收入之調查筆錄，又原告之妻及父亦經營另二家贈品
    行，該徵處竟將銘益贈品行之筆錄誤為原告之漏稅行為，又將此二家商號之收入
    均認為原告之收入，此部分事實自屬有誤，訴願、再訴願決定及最高行政法院之
    判決，均有未當云云。惟原告此部分所主張，並未提出確實之事證，以證明其上
    開二年度之銷售額，較前揭最高行政法院確定判決之認定數額為低。被告經最高
    行政法院實體審酌，所為確定判決之銷售額據以推計，認定本件原告之收入，於
    法自難認有違法之處，難認有據。至原告以其已對上述最高行政法院之判決提起
    再審之訴，請求本院於該再審程序確定後，再行進行本件訴訟程序，經核與行政
    訴訟法第五節有關訴訟程序之停止之規定不合，自核無必要，併予敘明。
五、綜上所述，原處分並無違誤，訴願決定予以維持，亦無不合，原告所訴各節，均
    為無理由，應予駁回。
據上論結，本件原告之訴為無理由，依行政訴訟法第一百九十五條第一項後段、第九
十八條第三項前段，判決如主文。
中    華    民    國      九十      年      十二      月    三十一      日
                 臺 中 高 等 行 政 法 院   第 四 庭
                                審 判 長 法  官  沈  應  南
                                         法  官  黃  淑  玲
                                         法  官  許  武  峰
右正本證明與原本無異。
如不服本判決，應於判決送達後二十日內向本院提出上訴書狀，其未表明上訴理由者
，應於提起上訴後二十日內向本院提出上訴理由書（須依對造人數附具繕本）；如於
本判決宣示或公告後送達前提起上訴者，應於判決送達後二十日內補提上訴理由書（
須附繕本）。未表明上訴理由者，逕以裁定駁回。
提起上訴應預繳送達用雙掛號郵票拾份(每份三十四元)。
中    華    民    國      九十      年      十二      月    三十一      日
                                     法院書記官  詹  靜  宜


司法院資訊處製作；財團法人民間司法改革基金會備份。
